【裁判字號】    89,簡上,49
【裁判日期】    890504
【裁判案由】    違反毒品危害防制條例
【裁判全文】
臺灣屏東地方法院刑事判決                  八十九年度簡上字第四九號
    上  訴  人  臺灣屏東地方法院檢察署檢察官
    被      告  甲○○
右上訴人因被告違反毒品危害防制條例案件，不服本院屏東簡易庭八十九年度屏簡字
第二五二號中華民國八十九年五月四日刑事簡易判決（起訴案號：八十九年度毒偵字
第八一六號、併辦案號：八十九年度毒偵字第一一八一號）提起上訴，本院判決如左
：
    主  文
原判決撤銷。
甲○○連續施用第二級毒品，處有期徒刑肆月，如易科罰金，以佰元折算壹日。
扣案之第二級毒品安非他命零點貳公克、酒精燈壹個、吸食器貳組均沒收銷燬之。
    事  實
一、甲○○前因施用毒品案件，經依台灣高雄地方法院裁定送觀察、勒戒後，認無繼
    續施用毒品之傾向，業經台灣高雄地方法院檢察署檢察官於民國八十八年五月二
    十一日，以八十八年度偵字第一一九九０號不起訴處分確定。復基於概括之犯意
    ，自八十八年七月十二日，至同年七月十九日止，在高雄市縣某不詳地點等處，
    施用第二級毒品安非他命多次，為警查獲。又自八十九年二月初起，至同年三月
    七日止，在屏東縣鹽埔鄉○○村○○路五十四之十二號等處，施用第二級毒品安
    非他命多次，於八十九年三月十一日為警查獲，扣得第二級毒品安非他命０．二
    公克及其所有供施用毒品之酒精燈一個、吸食器二組，經依本院八十九年度毒聲
    字第六五二號裁定送觀察、勒戒後，認有繼續施用毒品之傾向。
二、案經屏東縣警察局里港分局、高雄縣警察局鳳山分局移送台灣高雄地方法院檢察
    署函請台灣高等法院高雄分院檢察署移轉台灣屏東地方法院檢察署檢察官偵查聲
    請簡易判決及移送併辦。
    理  由
一、右開事實，已據被告甲○○於本院審理時供認不諱，並有第二級毒品安非他命０
    ．二公克、酒精燈一個、吸食器二組扣案可證，復有高雄縣衛生局煙毒尿液檢驗
    成績書、台灣看守所附設勒戒處所八十九年三月二十七日屏所金衛字第０八五七
    號函送之有繼續施用毒品傾向證明書及刑案資料查註紀表附卷可稽。被告犯行足
    以認定。
二、核被告所為，係犯毒品危害防制條例第十條第二項之罪。其先後多次犯行，時間
    緊接，罪名相同，顯係基於概括犯意反覆為之，應依連續犯規定論以一罪，並加
    重其刑。其於八十八年七月十二日起，至同年七月十九日止施用第二級毒品部分
    ，雖不在檢察官起訴範圍，但因與起訴部分有連續犯關係，為裁判上一罪，故本
    院自得併予審理。原審論罪科刑，固非無見。但查被告於八十八年七月十二日起
    ，至同年七月十九日止施用第二級毒品部分，原審未及審理，自有未洽。檢察官
    上訴意旨，執此指摘原判決不當，為有理由，應予撤銷改判。爰酌情量處如主文
    所示之刑，並諭知易科罰金之折算標準，扣押之毒品及施用毒品之器具，併予沒
    收銷燬之。
據上論斷，應依刑事訴訟法第四百五十五條之一第三項、第三百六十九條第一項前段
、第三百六十四條、第二百九十九條第一項前段、毒品危害防制條例第十條第二項、
第十八條第一項前段、刑法第十一條前段、第五十六條、第四十一條、罰金罰鍰提高
標準條例第二條判決如主文。
本案經檢察官簡靜玉到庭執行職務。
中      華      民      國     八十九     年     八     月     九       日
                                    臺灣屏東地方法院刑事第三庭
                                        審判長法  官  林  正  雄
                                              法  官  柯  盛  益
                                              法  官  莊  鎮  遠
右正本證明與原本無異。
不得上訴。
                                              書記官  陳  文  進
中      華      民      國    八十九    年      八      月      十      日
毒品危害防制條例第十條第二項：
    施用第二級毒品者，處三年以下有期徒刑。


司法院資訊處製作；財團法人民間司法改革基金會備份。
